臺灣桃園地方法院民事簡易判決
110年度壢簡字第1758號
原      告  國光汽車客運股份有限公司

法定代理人  陳麒盛  
訴訟代理人  耿秉瑞  
被      告  李志祥  


上列當事人間請求損害賠償事件，本院於民國111年6月15日言詞
辯論終結，判決如下：
    主    文
一、被告應給付原告新臺幣（下同）7萬0,310元，及自民國110
    年11月12日起至清償日止，按年息5％計算之利息。
二、原告其餘之訴駁回。
三、訴訟費用1,880元由被告負擔763元，餘由原告負擔。
四、本判決原告勝訴部分得假執行。
　　事實及理由
壹、程序方面
　　被告經合法送達，無正當理由未於言詞辯論期日到場，經核
    無民事訴訟法第386條各款所列情形，爰依原告聲請，由其
    一造辯論而為判決。
貳、實體方面　　
一、原告主張：
　　原告受僱人王宏哲於民國108年9月29日17時許，駕駛原告所
    有之車牌號碼000-00號營業大客車（下稱系爭車輛），行經
    國道1號北向高架61.6公里內側車道處，遭被告駕駛車牌號
    碼0000-00號自用小客車（下稱肇事車輛），因未保持行車
    安全距離自後追撞系爭車輛，致原告支出維修費用9萬3,135
    元（其中零件5萬5,335元，工資3萬7,800元），並因系爭車
    輛維修8日期間未能參與營運調度，以系爭車輛前一年度營
    運績效約每日1萬元計算【計算式：3,783,162（總票值）÷3
    65（日）＝10,365】，原告尚受有8萬元之營業損失。為此，
    爰依民法第184條第1項前段、第191條之2、第213條第1項及
    第3項之規定，提起本件訴訟。並聲明：被告應給付原告17
    萬3,135元整，及自起訴狀繕本送達翌日起至清償日止，按
    年息5％計算之利息；願供擔保請准宣告假執行。
二、被告經合法通知，未於言詞辯論期日到場，亦未提出書狀作
    何聲明或陳述。
三、本院之判斷：
　㈠原告上開主張之事實，業據提出國道公路警察局道路交通事
    故當事人登記聯單、國道公路警察局第一公路警察大隊道路
    交通事故初步分析研判表、盛星動力資訊科技股份有限公司
    台北廠車輛損壞報告表、系爭車輛行車執照、王宏哲汽車駕
    駛執照（職業聯結車）及交通部公路總局大客車職業駕駛人
    定期訓練證明、系爭車輛營運績效統計表等件為證（見本院
    卷第6頁至第10頁），復經本院依職權向內政部警政署國道
    公路警察局第一公路警察大隊調閱交通事故調查卷宗核閱無
    訛（見本院卷第13頁至第29頁）。又被告經相當時期受合法
    之通知，而於言詞辯論期日不到場，亦未提出書狀爭執，依
    民事訴訟法第436條第2項、第280條第3項準用同條第1項前
    段之規定，視同自認，堪信原告主張為真實。
  ㈡按因故意或過失，不法侵害他人之權利者，負損害賠償責任
    ；汽車、機車或其他非依軌道行駛之動力車輛，在使用中加
    損害於他人者，駕駛人應賠償因此所生之損害；汽車行駛時
    ，駕駛人應注意車前狀況，並隨時採取必要之安全措施，民
    法第184條第1項前段、第191條之2、道路交通安全規則第94
    條第3項前段分別定有明文。經查，被告於警詢中陳述略為
    ：「當時，我有看到前車588-U6號在踩煞車減速，我就緊跟
    著踩煞車減速不及就直接追撞上去肇事。我只有追撞前車58
    8-U6號一次，後方車輛並未再追撞上來。」等語（見本院卷
    第19頁），核與王宏哲於警詢中陳述略以：「當時我看見前
    車已經踩煞車停下來，我也緊跟著踩煞車停下來，約過2、3
    秒後方突然有車輛追撞上來。撞到後，我馬上下車查看，才
    看見後面是一輛自小客貨車2530-MK號停在內側車道上。我
    只有被撞一次，並未再去推撞到前方車輛。」等語（見本院
    卷第22頁）相符，足見被告駕駛肇事車輛行駛於系爭車輛後
    方，因未注意車前狀況並保持適當安全距離，致不慎追撞系
    爭車輛，參以事故發生時，天候晴、日間自然光線、柏油路
    面乾燥無缺陷、無障礙物及視距良好等一切情狀，有道路交
    通事故調查表㈠存卷可參（見本院卷第16頁），並無不能注
    意之情事，足認被告駕駛肇事車輛顯有過失，且其過失行為
    與損害發生間具有相當因果關係。被告自應就原告所受之損
    害，負侵權行為之損害賠償責任。
  ㈢次按不法毀損他人之物者，被害人得請求賠償其物因毀損所
    減少之價額，民法第196條定有明文。依前揭規定請求賠償
    物被毀損所減少之價額，得以修復費用為估定之標準，但以
    必要者為限，而修理材料以新品換舊品，應予折舊（最高法
    院77年度第9次民事庭會議決議參照）。而原告既係以新零
    件替代舊零件，自應就零件費用計算並扣除折舊，始屬公平
    。本院依「營利事業所得稅結算申報查核准則」第95條第8
    項：「固定資產提列折舊採用定率遞減法者，以1年為計算
    單位，其使用期間未滿1年者，按實際使用之月數相當於全
    年之比例計算之，不滿1個月者，以月計。」之規定，另依
    行政院所頒「固定資產耐用年數表」及「固定資產折舊率表
    」之規定，運輸業用客車、貨車之耐用年數為4年，依定率
    遞減法每年折舊千分之438，其最後一年之折舊額，加歷年
    折舊累積額，總和不得超過該資產成本原額之10分之9之計
    算結果，系爭車輛係於104年6月出廠，此有系爭車輛行車執
    照及公路監理電子閘門車號查詢汽車車籍資料可查（見本院
    卷第9頁及個資卷），迄本件車禍發生時即108年9月29日，
    折舊年數已逾4年，則零件扣除折舊後之修復費用估定為5,5
    34元【計算式：55,335×1/10＝5,534，元以下四捨五入】，
    加計其餘非屬零件之工資3萬7,800元，系爭車輛必要回復原
    狀費用應為4萬3,334元【計算式：5,534＋37,800＝43,334】
    。
  ㈣原告另主張系爭車輛進廠維修8天，每日營業損失為1萬元，
    合計8萬元，請求被告給付此部分之所失利益等語。查系爭
    車輛為營業用大客車，茲因被告之過失行為致原告於系爭車
    輛修理期間未能按原定計畫調度營業，而喪失可得預期之利
    益，原告自得向被告請求賠償。又原告主張系爭車輛受損送
    修之修理期間計8日等情，已據其提出盛星動力資訊科技股
    份有限公司台北廠於108年10月9日開立之車輛損壞報告可參
    ；又原告主張系爭車輛修理期間未能按原定計畫營業而喪失
    可得預期之利益，以系爭車輛一年度總票值扣除人事成本及
    油料費用，以每日3,372元計算，並提出營運績效統計表、
    國光客運駛車憑單、加油發票影本及系爭車輛駕駛人王宏哲
    薪資明細等件附卷足憑，堪信為真。從而，原告請求營業損
    失每日3,372元，合計8日共2萬6,976元，自屬有據，應予准
    許。
四、末按給付無確定期限者，債務人於債權人得請求給付時，經
    其催告而未為給付，自受催告時起，負遲延責任。其經債權
    人起訴而送達訴狀，或依督促程式送達支付命令，或為其他
    相類之行為者，與催告有同一之效力；遲延之債務，以支付
    金錢為標的者，債權人得請求依法定利率計算之遲延利息；
    應付利息之債務，其利率未經約定，亦無法律可據者，週年
    利率為百分之5，民法第229條第2項、第233條第1項前段、
    第203條分別定有明文。本件侵權行為損害賠償債務，其給
    付並無確定期限，依前揭規定，被告應自起訴狀送達之翌日
    起負遲延責任。查本件起訴狀繕本係於110年11月11日補充
    送達於被告，有送達證書1份附卷可稽（見本院卷第35頁）
    ，是原告請求自起訴狀繕本送達被告翌日即110年11月12日
    起至清償日止，按年息5％計算之法定遲延利息，為有理由，
    應予准許。
五、綜上所述，原告依民法第184條第1項前段、第191條之2、第
    213條第1項及第3項之規定，請求被告給付7萬0,310元（計
    算式：43,334元＋26,976元＝70,310元）及法定遲延利息，為
    有理由，應予准許；逾此部分之請求，則屬無據，應予駁回
    。
六、本件原告勝訴部分係就民事訴訟法第427條第1項訴訟適用簡
    易程序所為被告敗訴之判決，依同法第389條第1項第3款規
    定，爰依職權宣告假執行。原告固陳明願供擔保請准宣告假
    執行，然此僅促使本院依職權發動，毋庸為准駁之諭知。
七、訴訟費用負擔之依據：民事訴訟法第79條，並依職權確定訴
    訟費用額為1,880元（即第一審裁判費）。　　　　
中　　華　　民　　國　　111 　年　　6 　　月　　24　　日
                  中壢簡易庭  法  官  劉哲嘉
以上為正本係照原本作成。
如不服本判決，應於送達後二十日內，向本院提出上訴狀並表明
上訴理由，如於本判決宣示後送達前提起上訴者，應於判決送達
後二十日內補提上訴理由書（須附繕本）。
如委任律師提起上訴者，應一併繳納上訴審裁判費。
中　　華　　民　　國　　111 　年　　6 　　月　　24　　日
　　　　　　　　　　　　　　　書記官  陳香菱